臺灣桃園地方法院刑事判決　　　　　　　　　　　　　九十一年度訴緝字第八號
　　公　訴　人　臺灣桃園地方法院檢察署檢察官
　　被　　　告　丙○○
　　指　　　定
　　辯　護　人　本院公設辯護人　乙○○
右列被告因違反麻醉藥品管理條例等案件，經檢察官提起公訴（八十五年度偵字第八
四七四號、第八八四四號、第一○三二一號、第一一○五六號號），本院判決如左︰
    主  文
丙○○無罪。
    理  由
一、公訴意旨略以：丙○○意圖營利，並基於概括之犯意，於民國八十五年二月初某
    日，在桃園縣龜山鄉○○○路中正公園，以每包（重量六公克）新台幣（下同）
    一萬元之價格，非法販賣化學合成麻醉藥品安非他命予甲○○，又於同年六月底
    ，在桃園縣龜山鄉○○路「現代保齡球館」以相同之方式，非法販賣安非他命予
    甲○○，又自八十四年五月間某日至八十五年七月十一日，先駕車載丁○○至不
    特定地點，再以每包（重量一公克）二千元之代價，用在車上付款並交付安非他
    命之方式，連續非法販賣安非他命予丁○○約七、八次，因認被告犯有麻醉藥品
    管理條例第十三條之一第二項第一款之非法販賣麻醉藥品安非他命罪嫌等語。
二、按犯罪事實應依證據認定之，無證據不得推定其犯罪事實；又不能證明被告犯罪
    者，應諭知無罪之判決，刑事訴訟法第一百五十四條、第三百零一條第一項分別
    定有明文。又按認定被告有罪之事實，應憑證據，如未能發現相當之證據，或證
    據不足以證明，自不能以推測或擬制之方法，以為裁判之基礎；且認定事實所憑
    之證據，其為訴訟上之證明，須達於通常一般人均不致有懷疑，而得確信其為事
    實之程度者，始得據為有罪之認定，倘其證明尚未達到此一程度，而有合理之懷
    疑存在時，尚難為有罪之認定基礎；苟積極證據不足以為不利於被告事實之認定
    ，即應為有利被告之認定，更不必有何有利之證據，最高法院三十年上字第八一
    六號、四十年台上字第八六號、七十六年台上字第四九八六號判例分別揭有上旨
    ，足資參酌。
三、本件公訴人認被告丙○○涉有前述罪嫌，係以證人甲○○、丁○○於偵查中供認
    甚詳，及甲○○被查獲當時所扣得之安非他命多達三十二小包（毛重十五點四公
    克）為其要論據。訊據被告丙○○則堅詞否認有何販賣安非他命之犯行，並辯稱
    ：其無販賣安非他命予甲○○、丁○○之行為，且甲○○、丁○○之證言多所矛
    盾；又其曾介紹他人承包丁○○家中之裝潢工程，因佣金之問題曾生爭執，可能
    丁○○記恨等語。經查，證人甲○○及丁○○係於八十五年七月十一日二十時許
    在桃園縣龜山鄉陸光三村三六八號為警查獲其等有施用或販賣安非他命之犯行，
    並扣得安非他命一包（毛重零點四公克）、安非他命三十二包（毛重十五點四公
    克）、空袋一大包、安非他命吸食器三個等物，而證人甲○○及丁○○均供稱係
    向被告購買安非他命施用之情，嗣證人丁○○因犯連續非法吸用化學合成麻醉藥
    品罪，經本院於八十六年一月十七日以八十五年度訴字第一二八九號判處有期徒
    刑六月；證人甲○○則因犯連續非法吸用化學合成麻醉藥品罪及非法販賣化學合
    成麻醉藥品罪，經本院於八十六年十月二十九日以八十五年度訴字第一二八九號
    各判處有期徒刑拾月、有期徒刑五年六月，應執行有期徒刑六年在案之事實，業
    據本院核閱附卷之上開判決書各一份屬實。次查，證人甲○○及丁○○於警訊、
    偵查及本院審理時雖均迭次堅指曾向被告購買安非他命施用，惟其二人之證詞，
    有多處互相扞格或自我矛盾之處，爰顱列如下：：
  （一）被告甲○○於八十五年七月十二日零時五分許警訊時供稱：「（問：你所持
        有之安非他命何處購得？代價如何？向何人購買？）係向丙○○以每六公克
        新台幣（下同）一萬元之代價購得，並約在我家附近之中正公園（桃園縣龜
        山鄉）交貨。」、「．．．，我要貨時皆至萬壽路的現代保齡球館找他後，
        約至中正公園等候。」「．．．。我共向丙○○買過兩次。」等語在卷（見
        臺灣桃園地方法院檢察署八十五年度偵字第八八四四號卷第六頁）；嗣於同
        日十七時許檢察官偵查時又陳稱：「（問：向誰買安非他命？）丙○○，是
        農曆過年時開始至二、三星期前向他買，買五千元不等價錢。」等語在卷（
        見同上卷宗第二四頁），是此同日間之兩次調查所稱購買之價錢已有不同；
        而證人甲○○再於八十五年七月二十六日檢察官偵查時陳述以：「八十五年
        六月初在龜山鄉○○○路中正公園向他（即被告）買了六公克一萬元，八十
        五年六月底在龜山鄉○○路現代保齡球館以同樣數量及價格再向他買一次。
        」、「（問：如何證明你向丙○○買安？）六月底那一次，丁○○正好在旁
        邊有看到。」在卷可按（見同上筆錄第三十六頁背面至第三十七頁），是此
        次所指之內容又變為以一萬元買六公克；其後證人甲○○於八十六年七月十
        六日本院審理時所陳述與被告交易安非他命之時間、地點雖與上開八十五年
        七月二十六日偵查時所稱相同（見本院八十五年度訴字第一二八九號第一四
        五頁），惟嗣於本院八十八年十二月十日審理時則又改稱：「（提示本院八
        十五年度訴字第一二八九號卷中八十六年七月十六日證言，有何意見？）均
        實在，我錢拿給丁○○，丁○○說是跟他〔即丙○○〕拿的，我就說是丙○○。」、「（問：為何之前都說有保齡球館、中正公園？）我載丁○○去的
        ，都是由丁○○跟丙○○接觸，丁○○說是向他買的，而且我看到的也是他
        。」等語在卷（見本院八十八年訴緝字第一三二號卷第三八頁背面至第三九
        頁），證言已由親自以一萬元向被告購買安非他命，且丁○○有看到之情，
        轉變為係其將錢拿給丁○○，由丁○○去買安非他命，且係聽丁○○說是向
        被告購買的，前後證言，大相逕庭，令人無所適從。後於八十九年八月三十
        日本院訊問時，其復證稱：「（問：是否向丙○○買過安？）均是透過丁○○與程交易，買過一次。」、「（問：地點？）我載丁○○去中正公園拿的
        ，我在車上等，沒有跟程見到面。」、「（問：你如何知道丁○○交易的對
        象是程？）丁○○說的，他有提及是跟我同眷村的丙○○。」等語在卷（見
        本院八十八年度訴緝字第一三二號卷第一三九頁），則確定係透過丁○○向
        被告購買，且因其坐在車上而未見到被告，只是間接聽聞丁○○敘述交易對
        象為被告。是證人甲○○之證言既先後翻異，又大相逕庭，已難令人遽信，
        證明力已有可疑；況其最後所自承係間接聽聞丁○○告知，始知丁○○交易
        毒品之對象為被告等語，核係屬傳聞證據，其證言之證據能力亦有不足。
  （二）被告丁○○於八十五年七月十二日檢察官偵查時供稱：「（問：你的安非他
        命向誰買？）丙○○．．．是去年四月開始至昨天早上（即八十五年七月十
        一日經警查獲當天），我向他買了七、八次，有時候買五千元，有時買五百
        元不等價錢。」等語在卷可憑（見臺灣桃園地方法院檢察署八十五年度偵字
        第八八四四號卷第二四頁），是其就向被告購買安非他命之次數、最後一次
        即被警查獲當日早上及價錢各節均已敘明清楚；嗣於八十五年八月六日檢察
        官偵查時，則又陳稱：「（問：你有無向丙○○買安非他命？）有，都是他
        打電話來問我是否要買安非他命，共買過三次，每次都是二千元一公克，第
        一次是八十四年五月間，第二次時間忘記了，第三次是在八十五年三、四月
        間，都是他開車來載我在車上交易的。」等語在卷可按（見同上卷宗第四六
        頁背面、第四十七頁），核其此次證言之時間，與上次偵查時間相距未足一
        月，所供稱與被告交易安非他命之次數已由七、八次遽降至三次、價錢亦有
        不同；又其於八十六年七月十六日本院審理時復證稱以：「我向丙○○買【
        安】前後共三次，自八十四年五月間至八十五年七月十日查獲前一天，每次
        買二千元，買一公克，【程】約我到龜山鄉○○路在他車上，我向他買三次
        。」等語在卷（見本院八十五年度訴字第一二八九號卷第一四五頁背面、第
        一四六頁），此次證言中，就最後一次向被告購買安非他命之時間又證述係
        查獲前一天即八十五年七月十日，每次買的數量及價格則有更肯定之答案；
        然其於八十九年五月十七日本院審理時竟證稱：「（問：你有無向丙○○買
        過安非他命？）以前有過，買過二次，地點在長壽路邊。」、「（問：他如
        何交給你？）包成小包，每包一千元。」、「（問：他如何交給你？）有時
        走路，有時騎機車。」、「（問：他有無賣給甲○○？）有，我跟甲○○有
        一起跟他買過一次。」、「（問：你如何與之連絡買安非他命？）打Ｂ．Ｂ
        ＣＡＬＬ給他再與我連絡。」、「（問：交貨地點？）長壽路一次，一次在
        保齡球館。」、「（問：各多少元？）第一次一千元，第二次三千元。」等
        語在卷可憑（見本院八十八年度訴緝字第一三二號卷第一一六頁背面至第一
        一七頁背面），是其所證稱向被告購買安非他命之次數又變為二次，價格各
        為一千元及三千元，地點在龜山鄉○○路邊及保館球館內，與之前所述又有
        不同。再證人丁○○於八十九年八月三十日本院審理時則證稱：「（問：你
        是否曾與丙○○有過安非他命的交易？）是，有過二次，是我自己向他買。
        」、「（問：何時？）大約是八十五年間的事，一次二千元，一次三千元，
        所購得的重量不定，地點是龜山鄉○○路○路邊，是他跟我約定的地點。」
        等語在卷（見本院八十八年度訴緝字第一三二號卷第一四一頁），仍稱購買
        次數為二次，價錢則係一次二千元，一次三千元。是綜合證人丁○○上開各
        次證言，可知其證言內容前後反覆，莫衷一是，雖人之記憶會隨時間之經過
        而逐漸淡薄，惟仍須究其所證之情節是否大致符合或重點相同，前開證人丁○○之證言中，與待證事實即被告販賣安非他命之事實間歷次所證稱有重大
        關連之事項，既前後矛盾，多所反覆，實令本院無法得出被告有販賣安非他
        命事實之堅強心證。
  （三）證人甲○○於八十五年七月二十六日檢察官偵查時及八十六年七月十六日本
        院審理時，分別證述：「八十五年六月初在龜山鄉○○○路中正公園向他（
        即被告）買了六公克一萬元，八十五年六月底在龜山鄉○○路現代保齡球館
        以同樣數量及價格再向他買一次。」、「（問：如何證明你向丙○○買安？
        ）六月底那一次，丁○○正好在旁邊有看到。」（見臺灣桃園地方法院檢察
        署八十五年度偵字第八八四四號卷第三十六頁背面至第三十七頁）、「八十
        五年七月十一日查獲安三二小包及吸食器三組、分裝袋一大包均是我的，安
        是向丙○○買的，以一萬元買的，在八十五年六月底在現代保齡球館向程買
        ，．．．。」（見本院八十五年度訴字第一二八九號卷第一四五頁）等語在
        卷足按，對其向被告購買安非他命之過程指訴歷歷；嗣於八十八年十二月十
        日、八十九年八月三十日本院審理時卻又分別證稱：「．．．我錢拿給丁○○，丁○○說是跟他（即被告）拿的，我就說是丙○○。」、「我載丁○○
        去的，都是由丁○○跟丙○○接觸，丁○○說是向他買的，而且我看到的也
        是他。」、「我載丁○○去中正公園拿的，我在車上等，沒有跟程見到面。
        」、「（問：你如何知道丁○○交易的對象是程？）丁○○說的．．．。」
        （見本院八十八年度訴緝字第一三二號卷第三八頁背面、第三十九頁、第一
        三九頁）等語在卷可稽，是其證言忽轉為係拿錢予丁○○購買，且係經由丁○○告知安非他命是向丙○○購買的，而非證人甲○○所親見親聞所得。然
        證人丁○○則於八十九年八月三十日卻證稱：「（問：是否曾幫甲○○向丙○○買過安？）沒有，是我們兩個人買來一起用，不是我出錢，就是丁出錢
        。」、「（問：有無與甲○○拿一萬元跟丙○○買安？）有，丁說他拿一萬
        元去跟丙○○買，但該次我沒有去，是甲○○自己去找丙○○交易的。」、
        「（問：是否確定該次交易對象是丙○○？）我聽甲○○說是丙○○，但地
        點我不知道，只知道是一萬元，我沒有跟他去，當時我在家裡。」等語在卷
        足證（見同上卷宗第一四一頁、第一四二頁），是前開證人丁○○所證述之
        內容，除經本院所提示之「一萬元」外，餘均與證人甲○○之證述內容不同
        ，甚且南轅北轍，互指係對方出面與被告交易，自己只是事後聽聞而已，令
        人無法遽信何者為真，更難指被告確有其等所證述之犯行。
  （四）再參以其二人就如何向被告連絡購買安非他命乙節，證人甲○○於八十五年
        七月十二日零時五分許警訊時係供稱：「．．．，我要貨時皆至萬壽路的現
        代保齡球館找他（即被告）後，約至中正公園等候。」等語附卷可考（見臺
        灣桃園地方法院檢察署八十五年度偵字第八八四四號卷第六頁）；證人丁○○於八十五年八月六日檢察官偵查時及八十九年五月十七日本院審理時則係
        分別證稱：「（問：你有無向丙○○買安非他命？）有，都是他打電話來問
        我是否要買安非他命，．．．。」（見同上卷宗第四六頁背面、第四十七頁
        ）、「（問：你如何與之連絡買安非他命？）打Ｂ．ＢＣＡＬＬ給他（即被
        告）再與我連絡。」等語在卷可稽（見本院八十八年度訴緝字第一三二號卷
        第一一七頁背面），二者內容亦絕不相同，苟被告確有販賣安非他命予其二
        人之事實，其互相連絡時當不致有此完全不同之方式，是亦難認其等所為之
        證言足信為真。
四、綜上所述，證人甲○○、丁○○之於警訊、檢察官偵查及本院審理時之歷次證言
    既多所矛盾，甚至完全相反，顯有重大之瑕疵存在，自難以此有瑕疵之證言，據
    以為被告確有出賣麻醉藥品安非他命予其二人之證明，而本件卷證內又無其他足
    資證明被告確有連續販賣安非他命犯行之證據，此外，本院復查無其他具體事證
    足資證明被告確有起訴意旨所指之犯行，無法證明被告犯罪，揆諸上揭法律規定
    及說明，爰為無罪之諭知。
據上論斷，應依刑事訴訟法第三百零一條第一項，判決如主文。
本案經檢察官鄭重文到庭執行職務。
中      華      民      國      九十一      年    十    月    十五    日
                                  臺灣桃園地方法院刑事第二庭
                                      法  官    張  震  武
右正本證明與原本無異。
如不服本判決，應於判決送達後十日內向本院提出上訴狀( 應附繕本 )，上訴於
臺灣高等法院。
                                      書記官    賴  玉  真
中        華        民        國   九十一   年   十   月    十七    日
